【裁判字號】    88,自,180
【裁判日期】    890918
【裁判案由】    侵占
【裁判全文】
臺灣桃園地方法院刑事判決                          八十八年度自字第一八號
    自  訴  人  甲○○
    被      告  丙○○
右列被告因侵占案件，經自訴人提起自訴，本院判決如左：
     主  文
丙○○意圖為自己不法之所有，而侵占自己持有他人之物，處罰金壹仟元，如易服勞
役，以佰元折算壹日。
     事  實
一、丙○○於民國八十一年一月十五日，在桃園縣桃園市○○路三十五號四樓之三室
    乙○○之住處，向甲○○借得金項鍊一條及戒指一只，並言明於同年二月十一日
    前返還，詎丙○○未依約定期限返還，竟意圖為自己不法之所有，將其所持有應
    返還予甲○○之上開金項鍊及戒指，予以侵占入己，嗣即避不見面。
二、案經甲○○向本院提起自訴。
     理  由
一、訊據被告丙○○固坦承自訴人甲○○之前揭金項鍊及戒指是放在我那裡等情不諱
    ，惟矢口否認有侵占之犯行，辯稱：要還他當天我人在南部趕不回來，之後於同
    年四月八日即因另案被羈押直至八十四年二月間始假釋出獄，出獄後又與甲○○
    失去聯絡，洵無侵占之意圖云云。經查，右揭事實，業據自訴人甲○○指訴綦詳
    在卷，且依被告供承：「（為何不在約定期限還給自訴人？）因我人在南部；（
    有無告訴自訴人你回不來？）無；（你們約定在何處還？）在長春路乙○○住處
    ；（為何不請乙○○出面處理？）當時沒有想到」等情觀之，衡情被告無故未於
    約定期限內返還，已屬非是，又不將未能於期限內返還之緣由告知自訴人，嗣後
    至同年四月八日另案被收押前，尚有約二個月之期間，亦足以將上開所持有之金
    項鍊及戒指返還予自訴人，顯非無暇處理，惟被告迄未積極聯絡處理返還事宜，
    足認被告將上開金項鍊及戒指留供自己備用而故不予返還，其有不法所有之侵占
    意圖，灼然明甚。被告飾詞否認，顯係臨訟畏罪圖卸，自不足採，本件事證明確
    ，被告犯行堪以認定。至被告於本院審理中始由其女兒將上開金飾交還自訴人之
    家人代收（見本院八十九年九月四日審判筆錄），但對於已成立之侵占罪，不生
    影響，附此敘明。
二、核被告所為，係犯刑法第三百三十五條第一項之普通侵占罪。爰審酌被告之素行
    、犯罪之動機、手段、犯罪所生之危害、所得之利益、犯後態度及已返還上開金
    飾，自訴人亦當庭表示不願再追究（見本院八十九年九月四日審判筆錄）等一切
    情狀，量處如主文所示之刑，並諭知易服勞役之折算標準。
據上論斷，應依刑事訴訟法第三百四十三條、第二百九十九條第一項前段，刑法第三
百三十五條第一項、第四十二條第二項，罰金罰鍰提高標準條例第一條前段、第二條
，判決如主文。
中      華      民      國    八十九    年      九      月     十八     日
                                臺灣桃園地方法院刑事第三庭
                                      法  官  曾  家  貽
右正本證明與原本無異。
如不服本判決，應於判決送達後十日內向本院提出上訴狀（應附繕本），上訴於臺灣
高等法院。
                                      書記官  陳      珊
中      華      民      國    八十九   年      九      月     二十二   日
附論罪科刑依據之法條：
刑法第三百三十五條第一項：
意圖為自己或第三人不法之所有，而侵占自己持有他人之物者，處五年以下有期徒刑
、拘役或科或併科一千元以下罰金。


司法院資訊處製作；財團法人民間司法改革基金會備份。
